臺灣高雄地方法院刑事判決　　　　　　96年度易字第530號
公　訴　人　臺灣高雄地方法院檢察署檢察官
被　　　告　丙○○
上列被告因竊盜案件，經檢察官提起公訴（96年度偵字第3004號
），本院判決如下：
    主  文
丙○○犯攜帶兇器竊盜罪，累犯，處有期徒刑柒月。扣案之尖嘴
鉗壹支、頭燈壹個，均沒收之。
    事  實
一、丙○○於民國94年間，因竊盜案件，經本院以94年度簡字第
    3623號判處有期徒刑4 月，甫於95年1 月31日縮短刑期執行
    完畢。詎仍不知悔改，於96年1 月19日凌晨時許，基於為自
    己不法所有之意圖，攜帶其所有客觀上對人之生命、身體具
    有危險性，可供兇器使用之尖嘴鉗1 支及長約19公分、寬約
    3.5 公分具一定重量之頭燈1 個，騎乘其所有車號XT8-012
    號輕型機車，前往位在高雄市○○區○○路上之國防部壽山
    崗營區後，徒手拔取國防部軍備局所有而鑲在上開營區伸縮
    大門上之不鏽鋼鐵片14片得手，復接續徒手竊取國防部軍備
    局所有而遭人以不詳方式拆卸置放於營區內草地上之電光牌
    熱水器1 台得手，共計現值約新台幣（下同）2, 500元。嗣
    於96年1 月19日凌晨5 時許，丙○○將上開竊得物品裝載於
    其上開重型機車上，正欲離去之際，為警當場查獲，並扣得
    上開失竊物品，及自丙○○外套口袋內扣得上開尖嘴鉗1 支
    、頭燈1 個，而查悉上情。
二、案經高雄市政府警察局鼓山分局報告臺灣高雄地方法院檢察
    署檢察官偵查起訴。
    理  由
壹、證據能力部分：
一、證人乙○○於警詢時之陳述，卷附高雄市政府警察局鼓山分
    局扣押筆錄、扣押物品目錄表、扣押物品收據、贓物認領保
    管單、員警職務報告，均具有證據能力：按刑事訴訟法第15
    9 條之5 規定：「被告以外之人於審判外之陳述，雖不符前
    四條之規定，而經當事人於審判程序同意作為證據，法院審
    酌該言詞陳述或書面陳述作成時之情況，認為適當者，亦得
    為證據。當事人、代理人或辯護人於法院調查證據時，知有
    第159 條第1 項不得為證據之情形，而未於言詞辯論終結前
    聲明異議者，視為有前項之同意」。查卷附上開證人警詢筆
    錄及文件，性質上屬證人及具有犯罪調查權限之司法警察於
    審判外之書面陳述，且該等文件俱係為特定刑事案件所製作
    ，非屬刑事訴訟法第159 條之4 所定之例外情形，故原不具
    證據能力，然檢察官、被告等明知該等陳述有刑事訴訟法第
    159 條第1 項不得為證據之情況，於本院審理中均同意引為
    證據，本院復審酌該等書面之製作均係該等公務員於其權責
    範圍內根據實際狀況所製作，並無非法取得之不適當情形，
    其作成之外部情況並無不當，應得採為認定事實之依據。
二、卷附95年1 月19日查獲照片及扣案兇器照片8 張；上開員警
    職務報告所附不鏽鋼鐵片安裝情形照片2 幀；證人乙○○95
    年2 月2 日提出之營區大門照片、不鏽鋼鐵片安裝照片、電
    光牌熱水器安裝照片共6 張，均有證據能力：按照片之性質
    固有證據與非供述證據之爭論，然審酌照片係傳達照相當時
    現場情況，而透過照片傳達的情形與現場真實情形，在內容
    上的一致性，透過機械的正確性來加以保障，換言之，照片
    並不存在人對現實情形的知覺、記憶所經常發生的表現錯誤
    ，是認照片之性質係非供述證據，並無傳聞法則之適用，且
    於此亦別無證據證明上開蒐證照片有經偽造變造之情形，自
    有證據能力。
貳、實體部分：
一、上揭事實，業據被告丙○○於本院審理時坦承不諱，核與證
    人即國防部軍備局工程營產中心南部地區營產管理處營產員
    乙○○於警詢陳述及本院審理中結證之情節相符，且有扣案
    之尖嘴鉗1 支、頭燈1 個可資佐證，此外，復有贓物認領保
    管單、員警職務報告各1 份、查獲照片及扣案兇器照片8 張
    、上開員警職務報告所附不鏽鋼鐵片安裝情形照片2 幀、營
    區大門照片、不鏽鋼鐵片安裝照片、電光牌熱水器安裝照片
    共6 幀在卷可稽。公訴意旨雖認被告係使用其所有之上開尖
    嘴鉗、頭燈將上開裝置於營區大門之不鏽鋼鐵片及營區牆上
    之熱水器拆卸，惟此為被告所否認，並辯稱：伊雖有攜帶尖
    嘴鉗，但因只要徒手就可將營區伸縮大門上之鐵線拔出而將
    不鏽鋼鐵片取下，所以未使用尖嘴鉗，另熱水器係置放於營
    區旁草坪上，並未裝置在牆上，伊並未將該熱水器拆下等語
    。經查：上開營區伸縮大門上所裝置之不鏽鋼鐵片，均設有
    安裝插梢之突出鐵管，而以插梢固定於大門上，只要將插梢
    拉出，即可取下鐵片，亦即該不鏽鋼鐵片係由不鏽鋼細鐵條
    穿過連接縫連結，以徒手抽取該細鐵條（插梢）而將不鏽鋼
    鐵片取下，亦有可能等情，業據證人乙○○於本院審理時證
    述明確，且有上開員警職務報告、營區大門及不鏽鋼鐵片之
    照片共4 幀在卷可稽，足見上開不鏽鋼鐵片可以徒手拆卸自
    明；另就上開熱水器之裝置情形，依證人乙○○到庭證稱：
    該熱水器原係鎖在營區執勤室之牆壁上，其需固定每二週至
    營區巡查檢視財產，其於96年1 月間某日巡視上開營區時，
    該熱水器仍裝置於牆上，96年1 月17、18日（即被告犯罪前
    1 、2 日）其並未至營區檢視財產等語，且被告復辯稱伊於
    做案前1 日經過上開營區時，看見有人正在搬東西，佐以上
    開熱水器重達45公斤，亦有卷附贓物認領保管單1 紙可憑，
    衡情難由一人於短時間內單獨自牆上拆卸取下，及本件查無
    被告以尖嘴鉗將該熱水器自牆上拆卸取下之其餘佐證，則尚
    難排除該熱水器事先遭他人拆卸取下而置放於營區草地上之
    可能，被告辯稱該熱水器係置放於營區內草地上，應屬有據
    。是以被告徒手取下上開不鏽鋼鐵片及竊取置放於營區草地
    上之熱水器等情，應堪認定，公訴意旨此部分所指，容有誤
    解。綜上，被告此部分之自白核與事實相符，洵堪採為論罪
    科刑之依據，被告犯行堪以認定，應依法論科。
二、按刑法上所謂兇器，其種類並無限制，凡客觀上對於人之生
    命、身體、安全構成威脅，具有危險性者均屬之，且祇須行
    竊時攜帶此種具有危險性之兇器為已足，並不以攜帶之初有
    行兇之意圖為必要（最高法院79年度台上字第5253號判例意
    旨參照）。又兇器之由來如何，亦無所限制，祇須在竊盜當
    時攜帶之為已足（95年度台上字第3328號判決要旨參照）。
    本件被告於進入上開營區時身上所攜帶之頭燈1 個，塑膠材
    質長約19公分、寬3.5 公分，中間電燈面積約6 平方公分，
    內含2 個電池，有一定之重量；尖嘴鉗1 支，長度約15.5公
    分，為金屬材質，柄端以塑膠包覆等情，均據本院當庭勘驗
    無訛，則該頭燈及尖嘴鉗，具有一定重量及堅硬之材質，持
    以揮擊客觀上對人之生命、身體、安全足以構成威脅，而有
    危險性，自屬兇器之一種。核被告所為，係犯刑法第321 條
    第1 項第3 款之攜帶兇器竊盜罪。又被告前於94年間，因竊
    盜案件，經本院以94年度簡字第3623號判處有期徒刑4 月，
    並於95年1 月31日縮短刑期執行完畢，有卷附台灣高等法院
    被告前案紀錄表1 份在卷可稽，其於上開有期徒刑執行完畢
    後5 年內，故意再犯本件有期徒刑以上之罪，為累犯，應依
    法加重其刑。爰審酌被告正值青壯之年，不思以正途獲取財
    物，率爾行竊他人之物，侵害他人之財產權，其前有違反毒
    品危害防制條例及竊盜之前科，有卷附台灣高等法院被告前
    案紀錄表1 份在卷可稽，品行不佳，以及其犯後坦承犯行，
    所竊財物價值約2,500 元，然已由被害人領回，尚未造成實
    際損害，及考量其犯罪之手段、動機等一切情狀，量處如主
    文所示之刑，以資懲儆。末查被告所有之尖嘴鉗1 支、頭燈
    1 個，為其所有預備供本件竊盜犯行所用之物，已據被告供
    稱在卷，爰依刑法第38條第1 項第2 款予以宣告沒收。
據上論斷，依刑事訴訟法第299 條第1 項前段，刑法第321 條第
1 項第3 款、第47條、第38條第1 項第2 款，判決如主文。
本案經檢察官甲○○到庭執行職務。
中　　華　　民　　國　　96　　年　　3 　　月　　2 　　日
                    刑事第十六庭  審判長法　官 黃惠玲
                                        法  官 郭宜芳
                                        法  官 黃苙荌
以上正本證明與原本無異。
如不服本判決，應於收受送達後10日內向本院提出上訴書狀。
中　　華　　民　　國　　96　　年　　3 　　月　　2 　　日
　　　　　　　　　　　　　　　　　　    書記官 郭育秀
附錄論罪科刑法條：
中華民國刑法第321條
犯竊盜罪而有左列情形之一者，處 6 月以上、 5 年以下有期徒
刑：
一  於夜間侵入住宅或有人居住之建築物、船艦或隱匿其內而犯
之者。
二  毀越門扇、牆垣或其他安全設備而犯之者。
三  攜帶兇器而犯之者。
四  結夥三人以上而犯之者。
五  乘火災、水災或其他災害之際而犯之者。
六  在車站或埠頭而犯之者。
前項之未遂犯罰之。
